臺灣雲林地方法院刑事判決
110年度易字第200號
公  訴  人  臺灣雲林地方檢察署檢察官
被      告  何純德



上列被告因竊盜案件，經檢察官提起公訴（109年度偵字第3878
號），於本院準備程序中，被告就被訴事實為有罪之陳述，本院
裁定進行簡式審判程序，判決如下：
    主  文
何純德犯竊盜罪，累犯，處有期徒刑肆月，如易科罰金，以新臺
幣壹仟元折算壹日。
未扣案犯罪所得神明金牌壹面，沒收之，於全部或一部不能沒收
或不宜執行沒收時，追徵其價額。
    事  實
一、何純德於民國109年5月14日晚間8時55分許，搭乘不知情之
    莊智仰（另經檢察官不起訴處分確定）騎乘車牌號碼000-00
    0號普通輕型機車，行經雲林縣○○鎮○○路00號之由許仕承所
    經營「金鼎鑫香舖」時，見店舖大門開啟，竟意圖為自己不
    法之所有，基於竊盜之犯意，先囑莊智仰停靠路旁，再走進
    「金鼎鑫香舖」後，徒手竊取1樓櫃檯後方神明桌上之神明
    金牌1面（價值【新臺幣】6,000元）得手，再搭乘機車離去
    。嗣經警據報後，調閱店內及附近路口監視器畫面，循線查
    悉上情。
二、案經許仕承訴由雲林縣警察局北港分局報告臺灣雲林地方檢
    察署檢察官偵查起訴。
    理  由
一、被告何純德所犯係死刑、無期徒刑、最輕本刑為3年以上有
    期徒刑以外之罪，被告於本院準備程序進行中就起訴事實為
    有罪之陳述，經告知簡式審判程序之旨，並聽取檢察官及被
    告之意見後，裁定進行簡式審判程序審理。
二、認定犯罪事實所憑之證據及理由
    上開犯罪事實，業據被告於警詢、偵查、審判中坦承不諱(
    警卷第3頁至第6頁、偵卷第79頁、第81頁)，並經證人即告
    訴人許仕承、證人莊智仰證述在案（警卷第7頁至第13頁、
    偵卷第69頁、第71頁），並有現場照片5紙、監視器畫面擷
    圖1份在卷可稽（警卷第15頁、第17頁至第41頁），足認被
    告之自白與事實相符，可信為真實。本案事證明確，被告犯
    行堪以認定，應依法論科。
三、論罪科刑之理由
　㈠核被告所為，係犯刑法第320條第1項之竊盜罪。
　㈡被告前因強盜案件，經本院以99年度訴字第766號判決判處有
    期徒刑8年6月確定，又因施用毒品案件，經本院以100年度
    虎簡字第33號判決判處有期徒刑4月確定，嗣上開2案經本院
    以100年度聲字第798號裁定定應執行有期徒刑8年8月確定，
    於107年9月18日縮短刑期假釋出監付保護管束，於108年4月
    29日假釋期滿未經撤銷，視為執行完畢等情，有臺灣高等法
    院被告前案紀錄表1份在卷可按(本院卷第67頁至第90頁)，
    其於受徒刑之執行完畢後，5年以內故意再犯本案有期徒刑
    以上之罪，已符合累犯規定之要件。司法院大法官釋字第77
    5號解釋意旨，係闡釋行為人雖符合刑法第47條第1項累犯規
    定之要件，法院仍應依個案犯罪情節，具體審酌行為人犯罪
    之一切情狀暨所應負擔之罪責，以裁量應否依累犯加重之規
    定加重其刑。例如原應量處最低法定刑，於其所犯之罪不符
    合刑法第59條所定酌減其刑要件之情形，若依累犯之規定加
    重其最低本刑，致行為人被量處超過其所犯之罪之法定最低
    本刑，將使其所承受之刑罰超逾其所應負擔之罪責，而違背
    憲法比例及罪刑相當原則者，法院應裁量是否依累犯加重之
    規定加重其法定最低本刑(最高法院110年度台上字第2017號
    判決意旨參照)。本院審酌被告前有因強盜案件經判決處罰
    ，於執行完畢後不久，隨即再犯本案相同性質之財產犯罪，
    可見其對於刑罰之反應力薄弱，主觀上呈現之惡性亦較重，
    故認被告所犯本案竊盜罪，應依刑法第47條第1項之規定，
    加重其刑。
　㈢爰審酌被告竟不以正途獲取所需，恣意竊取他人財物，侵害
    他人財產法益，顯對他人財產權欠缺尊重，亦對社會治安致
    生危害，所為實屬不該。另考量被告犯後坦承犯行，與所竊
    取物品之價值，迄今未賠償告訴人之損失，及其有諸多竊盜
    等前案紀錄等情；再參以被告自陳國中肄業，先前為臨時工
    ，日薪1,200元至1,500元，與胞弟同住等一切情狀(本院卷
    第61頁、第62頁)，量處如主文所示之刑，並諭知易科罰金
    之折算標準。
四、沒收
    被告所竊取神明金牌1面為其犯罪所得，未扣案亦未發還告
    訴人，爰依刑法第38條之1第1項前段、第3項規定宣告沒收
    、追徵。
據上論斷，應依刑事訴訟法第273條之1第1項、第299條第1項前
段，刑法第320條第1項、第47條第1項、第41條第1項前段、第38
條之1第1項前段、第3項，刑法施行法第1條之1第1項，判決如主
文。
本案經檢察官王聖豪提起公訴；檢察官蔡少勳到庭執行職務。
中    華    民    國    110    年    4    月    29    日
                  刑事第二庭   法  官   黃麗竹 
以上正本證明與原本無異。 
如不服本判決，應於收受本判決後20日內向本院提出上訴書狀，
並應敘述具體理由。如未敘述上訴理由者，應於上訴期間屆滿後
20日內向本院補提理由書狀（均須按他造當事人之人數附繕本）
「切勿逕送上級法院」。
告訴人或被害人對於判決如有不服，具備理由請求檢察官上訴者
，其上訴期間之計算，係以檢察官收受判決正本日期為準。
                               書記官   黃巧吟
中　　華　　民　　國　　110 　年　　4 　　月　　29　　日

附錄本件論罪科刑法條全文：
中華民國刑法第320條
意圖為自己或第三人不法之所有，而竊取他人之動產者，為竊盜
罪，處5年以下有期徒刑、拘役或50萬元以下罰金。
意圖為自己或第三人不法之利益，而竊佔他人之不動產者，依前
項之規定處斷。
前二項之未遂犯罰之。